臺北高等行政法院裁定
                                     110年度交抗字第33號
抗  告  人　陳宏棋
上列抗告人因與相對人桃園市政府交通事件裁決處間交通裁決事
件，對於中華民國110年7月8日臺灣桃園地方法院109年度交字第
203號行政訴訟裁定，提起抗告，本院裁定如下：
　　主  文
抗告駁回。
抗告訴訟費用新臺幣參佰元由抗告人負擔。
　　理  由
一、按交通裁決事件之抗告，抗告法院認抗告為無理由者，依行
    政訴訟法第237條之9第3項準用同法第272條規定，再準用民
    事訴訟法第495條之1第1項、第449條第1項規定，應為駁回
    抗告之裁定。
二、本件抗告人因交通裁決事件，不服相對人民國109年5月7日
    桃交裁罰字第58-DB5956558號違反道路交通管理事件裁決書
    （下稱原處分），向臺灣桃園地方法院（下稱原審）提起行
    政訴訟，經原審以109年度交字第203號行政訴訟判決（下稱
    原判決）駁回。抗告人不服，提起上訴，經原審法院110年7
    月8日109年度交字第203號行政訴訟裁定（下稱原裁定）以
    原判決係於110年5月11日合法送達抗告人，上訴之不變期間
    自送達之翌日起加計在途期間1日，算至110年6月1日屆滿，
    抗告人遲至110年6月8日始提起上訴，顯逾上開不變期間，
    即非合法，且提起上訴無需本人親自為之，是縱抗告人為居
    家自主管理者，提起上訴並無妨礙，乃裁定駁回其上訴。抗
    告人不服，遂提起本件抗告。
三、抗告意旨略以：因疫情染疫，自我健康管理6月8日送件（提
    出上訴狀），原審以時效為由駁回上訴，倘原審注重抗告人
    所陳，開單員警當場答應調閱監視器畫面並寄給抗告人，抗
    告人當然服從原處分，請勿再以上訴逾20日為由駁回抗告等
    語。
四、本院查：
    按對於地方法院行政訴訟庭之交通裁決事件判決提起上訴，
    應於判決送達後20日之不變期間內為之，此為行政訴訟法第
    237條之9第2項準用同法第236條之2第3項再準用同法第241
    條前段所明定。次按「送達，於應受送達人之住居所、事務
    所或營業所行之。但在他處會晤應受送達人時，得於會晤處
    所行之。」「（第1項）送達於住居所、事務所、營業所或
    機關所在地不獲會晤應受送達人者，得將文書付與有辨別事
    理能力之同居人、受雇人或願代為收受而居住於同一住宅之
    主人。（第2項）前條所定送達處所之接收郵件人員，視為
    前項之同居人或受雇人。」行政訴訟法第71條第1項、第72
    條第1項、第2項亦分別定有明文。又上開規定，依同法第23
    7條之9第1項準用同法第236條之規定，於交通裁決事件亦適
    用之。經查，原判決係於110年5月11日送達抗告人於原審起
    訴狀所載住所地址即桃園市○○區○○路0巷000號，因未會
    晤抗告人，而由同居人（即抗告人之配偶）收受，有送達證
    書附原審卷第38頁可稽。依上說明，原判決於110年5月11日
    即已依法對抗告人發生送達效力，抗告人對原判決提起上訴
    之期間，應自收受送達之次日即同年月12日起算20日，扣除
    在途期間1日，計至110年6月1日（星期二）即已屆滿。抗告
    人遲至110年6月8日始提起上訴，有其上訴狀上所蓋原審法
    院收狀章戳足憑（參原審卷第41頁），已逾法定不變期間，
    原裁定以抗告人之上訴不合法，予以駁回，揆諸前揭規定，
    核無違誤。至抗告意旨所稱開單員警未調閱監視器畫面寄達
    抗告人住所云云，乃原處分是否合法之實體理由，依程序不
    合，實體不究原則，本院無審酌之必要，原裁定就此未予審
    究，於法亦無不合。抗告意旨求予廢棄原裁定，為無理由，
    應予駁回。
五、綜上，本件抗告為無理由，依行政訴訟法第237條之8第1項
    、第237條之9第3項、第272條、第104條，民事訴訟法第495
    條之1第1項、第449條第1項、第95條、第78條，裁定如主文
    。
中　　華　　民　　國　　110　 年　　9　　 月　　28  　日
                    臺北高等行政法院第六庭
                              審判長法  官　 陳心弘
                          　        法  官　 郭銘禮
                                    法  官　 林淑婷
上為正本係照原本作成。
不得抗告。
中　　華　　民　　國　　110　 年　　9　　 月　　28　　日
                                    書記官   黃玉鈴